臺灣臺中地方法院刑事判決　　　　　　 100年度訴字第2052號
公　訴　人　臺灣臺中地方法院檢察署檢察官
被　　　告　紀素真
上列被告因違反藥事法案件，經檢察官提起公訴（100 年度偵字
第5992、9523、9724、9725、9726號），本院判決如下：
    主  文
紀素真明知為禁藥而販賣，處有期徒刑伍月。扣案如附表所示之
物均沒收。
    事  實
一、紀素真甫於民國99年11月19日中午12時40分許，經行政院海
    岸巡防署海岸巡防總局中部地區巡防局第四一岸巡大隊會同
    臺中市政府警察局烏日分局及臺中市政府衛生局人員，查獲
    其自98年11月間起至99年11月19日止，在臺中縣清水鎮（現
    改制為臺中市清水區，以下同）北堤路之梧棲觀光漁港E35
    攤位上，販賣未經核准擅自製造及未經核准擅自輸入之41種
    偽藥及禁藥之犯行在案（此部分經本院另以100 年度訴字第
    796 號判決判處有期徒刑4 月，嗣因上訴違背法律上程式，
    而經臺灣高等法院臺中分院以100 年度上訴字第1208號判決
    駁回上訴確定，就本案不構成累犯，下稱「前案」），其明
    知如附表所示之藥品，均標明係大陸地區、香港地區或外國
    所製造，係未經核准擅自輸入之禁藥，且附表編號6 、11、
    12、13、16、20、30、33號所示之藥品，亦為前案警方所查
    獲之禁藥種類，竟不知警惕，意圖營利，另起販賣禁藥之犯
    意，於前案為警查獲之日後約4 日（即99年11月22日）起，
    在同上地點之攤位上，將其前於不詳時間，以新臺幣（下同
    ）25元至3 百餘元不等之進價，向某不詳姓名年籍成年男子
    所販入之如附表所示分別標明產地為香港地區、大陸地區或
    標明為日本、菲律賓、馬來西亞、東南亞、德國、英國、泰
    國、新加坡等外國之禁藥共36種，再分別以每瓶藥物40元至
    3 百餘元不等之售價，出售予不特定之人。嗣於100 年2 月
    26日下午3 時許，經內政部警政署臺中港務警察局（下稱臺
    中港務警察局）會同臺中市政府衛生局人員，前往紀素真經
    營之上開攤位進行稽查，當場扣得附表所示之禁藥，因而偵
    悉上情。
二、案經內政部警政署臺中港務警察局移送及臺中市政府衛生局
    函請臺灣臺中地方法院檢察署檢察官偵查起訴。
    理  由
甲、程序方面：
一、本案被告紀素真於警詢、偵訊及本院審理中所為不利於己之
    供述，並無出於強暴、脅迫、利誘、詐欺、疲勞訊問、違法
    羈押或其他不正之方法，亦非違反法定障礙事由經過期間不
    得訊問或告知義務之規定而為，依刑事訴訟法第156 條第1
    項、第158 條之2 規定，應認其有證據能力。
二、按法院或檢察官依刑事訴訟法第208 條規定囑託醫院、學校
    或其他相當之機關、團體為鑑定時，祇須其以言詞或書面提
    出之鑑定報告，符合刑事訴訟法第206 條第1 項、第208 條
    所規定之形式要件，即具有證據能力，此即屬於刑事訴訟法
    第159 條第1 項所稱「法律有規定」之特別情形。而刑事訴
    訟之鑑定，為證據調查方法之一種，係指由具有特別知識經
    驗之人或機關，就特別需要特殊知識經驗之事項，予以鑑識
    、測驗、研判及斷定，供為法院或檢察官認定事實之參考。
    刑事訴訟法第198 條規定：「鑑定人由審判長、受命法官或
    檢察官就下列之人選任一人或數人充之：一、就鑑定事項有
    特別知識經驗者。二、經政府機關委任有鑑定職務者。」，
    同法第208 第1 項前段規定：「法院或檢察官得囑託醫院、
    學校或其他相當之機關、團體為鑑定」即本此旨。上級檢察
    機關首長基於辦案實務需要，函示指定某類特殊案件之待鑑
    事項，囑託某一或某些特別具有該項專門知識經驗之機關，
    予以鑑定，並非法所不許。從而，警察機關逕依該函示辦理
    ，按諸檢察一體及檢察官指揮調、偵查之原則，難認於法不
    合，最高法院96年度臺上字第4177號刑事判決亦論述詳盡。
    查卷附行政院衛生署食品藥物管理局、行政院衛生署中醫藥
    委員會所出具鑑定函文，均係由警察機關會同臺中市政府衛
    生局依照上級檢察機關首長函示指示送請上開單位檢驗，並
    載明檢驗之結果，已符合鑑定報告之法定記載要件，依據刑
    事訴訟法第159 條之立法理由及同法第206 條規定，自具有
    證據能力。
三、次按關於非供述證據之物證，或以科學、機械之方式，對於
    當時狀況所為忠實且正確之記錄，性質上並非供述證據，均
    應無傳聞法則規定之適用；如該非供述證據非出於違法取得
    ，並已依法踐行調查程序，即不能謂無證據能力（最高法院
    97年度台上字第1401、6153、3854號判決要旨參照）。查現
    場照片、勘驗照片及本案扣案之禁藥等物，均非供述證據，
    並無人對現實情形之記憶、知覺經常可能發生之誤差（如知
    覺之主觀性及記憶隨時間推移而發生變化、遺忘等），並無
    傳聞法則之適用至明，且上開證物與本案具有關聯性，既經
    本院於審理中踐行提示等調查程序，被告復未爭執上開非供
    述證據有何違法取證之情形，自認均有證據能力。
四、末按被告以外之人（包括證人、鑑定人、告訴人、被害人及
    共同被告等）於審判外之陳述雖不符刑事訴訟法第159 條之
    1 至之4 等4 條之規定，而經當事人於審判程序同意作為證
    據，法院審酌該言詞陳述或書面陳述作成時之情況，認為適
    當者，亦得為證據；當事人、代理人或辯護人於法院調查證
    據時，知有刑事訴訟法第159 條第1 項不得為證據之情形，
    而未於言詞辯論終結前聲明異議者，視為有前項之同意，同
    法第159 條之5 定有明文。立法意旨在於傳聞證據未經當事
    人之反對詰問予以核實，原則上先予排除。惟若當事人已放
    棄反對詰問權，於審判程序中表明同意該等傳聞證據可作為
    證據；或於言詞辯論終結前未聲明異議，基於尊重當事人對
    傳聞證據之處分權，及證據資料愈豐富，愈有助於真實發見
    之理念，且強化言詞辯論主義，使訴訟程序得以順暢進行，
    上開傳聞證據亦均具有證據能力。本案公訴人及被告於本院
    審理程序時就本院引用之下列證據，均未加爭執，且本院審
    酌證據作成之形式，均無瑕疵、與待證事實具有關聯性等情
    況，認為適當，且無不法取得之情形，應認得為證據。另被
    告及檢察官就其餘卷內證據資料之證據能力，亦未有所爭執
    ，且迄於言詞辯論終結前，均未主張有不得為證據之情形，
    是應認已同意其餘卷內證據均得作為證據，且經本院審酌後
    ，認無不適當之情形，應認本案其餘調查之卷內證據均有證
    據能力，亦無再蛇足說明其為有證據能力之必要（最高法院
    96年台上字第7337號判決參照）。綜上，下列引用之證據均
    得作為本案證據。
乙、實體方面：
一、訊據被告固不否認有在其擺設之攤位上，陳列販賣如附表所
    示之藥物，惟矢口否認有何違反藥事法之犯行，辯稱：那些
    藥物是前案沒查扣的，其以為可以販賣，不知是禁藥云云。
    經查：
  (一)被告於99年11月19日前案被查獲後約4 日起在臺中縣清水鎮
    ○○路之梧棲觀光漁港E35 攤位陳列販賣如附表所示之藥物
    ，經警方於100 年2 月26日下午3 時許查獲，並扣得扣案所
    示虎標萬金油等禁藥乙節，業經被告於警詢、偵查中及本院
    審理中供陳不諱，復有臺中港務警察局搜索扣押筆錄暨扣押
    物品目錄表、臺中市衛生局工作稽查紀錄表、現場圖及現場
    照片14幀等證據在卷可稽，堪認屬實，合先認定。
  (二)扣案如附表所示之禁藥，各在外包裝標明為在香港地區、大
    陸地區或標明為在日本、菲律賓、馬來西亞、東南亞、德國
    、英國、泰國、新加坡等外國所製造所製造，均應以藥品列
    管，且均係未經核准擅自輸入，此有如附表「相關鑑定函文
    」欄所示之主管機關函文及臺中港務警察局100 年7 月4 日
    中港警刑字第1000006031號函暨所附之職務報告、勘驗照片
    76幀等證據在卷可參，並有扣案如附表所示之藥物可資佐證
    ，故本案如附表所示之藥物，均屬禁藥，亦可認定。
  (三)此外，觀諸臺中市政府衛生局100 年9 月5 日中市衛食藥字
    第1000045049號函覆內容，可知本案查獲之如附表編號6 、
    11、12、13、16、20、30、33號等8 種藥物，與前案於99年
    11月19日查獲之該八種藥物間，為外包裝、容量均相同之藥
    物等情甚明，此有臺中市政府衛生局100 年9 月5 日中市衛
    食藥字第1000045049號函暨附件等在卷可參（見本院審理卷
    第33至38頁反面），被告就此亦不否認，由此益徵被告對於
    上開藥品均屬禁藥乙節，理應有所知悉。再者，衡諸常情，
    一般人對於須塗抹在身體肌膚之膏藥油霜等藥品，或須服用
    進入人體之藥丸、藥粉、藥水等藥物，均會注意是否為經主
    管機關核准許可製造之藥品，倘係產地在香港地區、大陸地
    區或外國之藥品，亦會注意其是否經主管機關核准輸入，被
    告為販售該等藥品之人，自當比一般消費者具有更高之認識
    義務及辨識能力，則其對於所販售之藥品是否經主管機關核
    准輸入乙節，理當加以注意、懷疑，而不會貿然以低價販入
    後供己出售他人使用，始符常情。詎被告不僅對於其所販入
    之扣案禁藥來源為何，一無所悉，復不知該名出售藥物給其
    之人真實姓名年籍如何，則其對於欲用以出售他人塗抹服用
    之扣案藥物，均未詳予查證，反恣意以低價購入後，復任意
    陳列、販賣，實與常情未合，足證被告上開所辯，要屬事後
    卸責之詞，不足採信。
  (四)綜上所述，本案事證明確，被告犯行堪予認定，應予依法論
    科。
二、按「本法所稱偽藥，係指藥品經稽查或檢驗有左列各款情形
    之一者：一、未經核准，擅自製造者。二、所含有效成分之
    名稱，與核准不符者。三、將他人產品抽換或摻雜者。四、
    塗改或更換有效期間之標示者。」、「本法所稱禁藥，係指
    藥品有左列各款情形之一者：一、經中央衛生主管機關明令
    公告禁止製造、調劑、輸入、輸出、販賣或陳列之毒害藥品
    。二、未經核准擅自輸入之藥品。但旅客或隨交通工具服務
    人員攜帶自用藥品進口者，不在此限。」、「製造、輸入藥
    品，應將其成分、規格、性能、製法之要旨，檢驗規格與方
    法及有關資料或證件，連同原文和中文標籤、原文和中文仿
    單及樣品，並繳納費用，申請中央衛生主管機關查驗登記，
    經核准發給藥品許可證後，始得製造或輸入。」，藥事法第
    20條、第22條第1 項及第39條第1 項分別定有明文。次按藥
    品，未核准其製造或輸入，究屬偽藥或禁藥，應視其來源予
    以審酌，而在外國地區產製之藥品，我國衛生主管機關對該
    藥品之產製原無監督管理之權限，如未經核准，單純將該外
    國地區製造完成之藥品擅自輸入者，概視為藥事法第20條第
    1 款之偽藥，並非妥適，應認係同法第22條第1 項第2 款前
    段之禁藥（最高法院82年度第4 次刑事庭會議結論參照）。
    再按藥物藥商管理法（按於82年間已修正為藥事法）第73條
    第1 項所謂販賣，係指明知其為偽藥或禁藥，意圖販賣而有
    販入或賣出之行為而言，其販入及賣出之行為，不必二者兼
    備，有一即屬成立；且按製造偽藥及禁藥為單純一罪，依較
    重之製造禁藥罪處斷，不發生想像競合問題，原判決認係想
    像競合犯從一重處斷，亦有可議；復按刑事法若干犯罪行為
    態樣，本質上原具有反覆、延續實行之特徵，立法時既予特
    別歸類，定為犯罪構成要件之行為要素，則行為人基於概括
    之犯意，在密切接近之一定時、地持續實行之複次行為，倘
    依社會通念，於客觀上認為符合一個反覆、延續性之行為觀
    念者，於刑法評價上，即應僅成立一罪。學理上所稱「集合
    犯」之職業性、營業性或收集性等具有重複特質之犯罪均屬
    之，例如經營、從事業務、收集、販賣、製造、散佈等行為
    概念者是（最高法院68年臺上字第606 號判例意旨、82年度
    臺上字第1820號及95年度臺上字第1079號判決意旨參照）。
    查被告業於100 年2 月26日檢察官訊問時，供陳：「（你為
    何要買這些藥？）是人家出國拿回來的，我想說賺點錢，為
    了生活。」等語明確，而依卷附警員職務報告及勘驗照片、
    扣案物包裝可知，如附表所示之藥品在包裝外觀或使用說明
    書上，分別有標示係大陸地區、香港地區或泰國等國所製造
    之字樣甚明，依警方查扣之數量觀之，扣案藥品顯非旅客攜
    帶而進口之自用藥品，且本案並無積極證據證明扣案藥品均
    為未經核准經他人在國內擅自製造之偽造，是以，本院當可
    認為扣案藥品均為未經核准擅自輸入之禁藥至明。又被告係
    自不詳時間向不詳姓名年籍之成年男子販入上開禁藥後，用
    以供其於本案犯罪期間內擺攤陳列販賣，業經被告供陳在卷
    ，揆諸前揭判例、判決意旨，堪認被告自販入如附表所示扣
    案禁藥時起，即已該當販賣之行為。是核被告所為，係犯藥
    事法第83條第1 項之販賣禁藥罪，其多次販賣之犯罪行為，
    本具有反覆性及延續性之營業犯罪性質，應屬「集合犯」而
    僅受「包括一罪」之法律上評價，其意圖販賣而陳列禁藥之
    低度行為，應為販賣之高度行為所吸收，亦不另論罪。爰審
    酌被告係基於牟利之目的，甫於前案為警查獲後約4 日後，
    明知其販售如附表所示之藥品係來路不明之之禁藥，竟無視
    於該等藥品流入市面後，對社會大眾之身體健康可能造成之
    威脅，僅圖經濟利益之考量而涉犯本罪，其犯罪動機及手段
    均值非難，暨斟酌被告之智識程度為高商畢業、家庭經濟狀
    況為小康、職業為商（以上智識程度、家庭經濟狀況、職業
    等見臺中港務警察局中港警刑字第100000號刑案偵查卷第3
    頁所附被告100 年2 月26日調查筆錄受詢問人欄之記載），
    及被告犯罪後之具有悔意之態度等一切情狀，量處如主文所
    示之刑，以示懲儆。至檢察官雖請求量處被告有期徒刑6 月
    等語，惟本院認為以上開量刑結果，已足收懲儆之效，是對
    於檢察官之求刑，爰不予採酌。
三、按違禁物係指依法令禁止製造、運輸、販賣、持有及行使之
    物而言。藥事法對禁藥，並無禁止持有規定，則除其他法令
    另有禁止製造、運輸、販賣、持有及行使規定外（如安非他
    命，麻醉藥品管理條例第13條規定，不得非法輸入、製造、
    運輸、販賣、持有、施打或吸用，屬違禁物），禁藥並非均
    屬違禁物（最高法院85年度臺上字第4545號判決意旨參照）
    。又，藥事法第79條第1 項規定「查獲之偽藥或禁藥，沒入
    銷燬之」，上開沒入銷燬規定，係列於藥事法第8 章「稽查
    及取締」內，而非列於第9 章之「罰則」，其性質應屬行政
    秩序罰，屬行政機關行政程序科罰之權限，法院自不得越權
    於判決內諭知沒入銷燬，若未經行政機關沒入並銷燬，自應
    依刑法第38條之規定宣告沒收之（最高法院92年度臺上字第
    2718號、93年度臺上字第738 號判決參照）。查扣案如附表
    所示之禁藥，現仍在贓物庫保管中，此有本院100 年度院保
    字第656 號扣押物品清單1 份在卷可稽，顯見扣案禁藥尚未
    經衛生主管機關處分沒入銷燬甚明。審酌扣案禁藥均為被告
    所有供犯罪使用之物，業如前述，爰依刑法第38條第1 項第
    2 款之規定，均併予宣告沒收之。至鑑驗用罄之禁藥，既已
    用罄滅失，自毋庸宣告沒收，附此敘明。
據上論斷，應依刑事訴訟法第299 條第1 項前段，藥事法第83條
第1 項，刑法第11條前段、第38條第1 項第2 款，判決如主文。
本案經檢察官沙小雯到庭執行職務。
中    華    民    國   100    年    10    月    14    日
                  刑事第十九庭  審判長法  官  郭書豪
                                      法  官  林秉暉
                                      法  官  胡芷瑜
以上正本證明與原本無異。
如不服本判決應於收受判決後10日內向本院提出上訴書狀，並應
敘述具體理由；其未敘述上訴理由者，應於上訴期間屆滿後20日
內向本院補提理由書（均須按他造當事人之人數附繕本）「切勿
逕送上級法院」。
                                      書記官  巫惠穎
中    華    民    國   100    年    10    月    14    日
附錄論罪科刑法條
藥事法第83條第1項：
明知為偽藥或禁藥，而販賣、供應、調劑、運送、寄藏、牙保、
轉讓或意圖販賣而陳列者，處7年以下有期徒刑，得併科新臺幣5
百萬元以下罰金。
附表：
┌─┬────────┬──┬───────────┬──────────┐
│編│名稱            │數量│相關鑑定函文          │備註                │
│號│                │    │                      │                    │
├─┼────────┼──┼───────────┼──────────┤
│ 1│Counterpain     │ 2瓶│1.臺中市政府衛生局100 │禁藥，無藥品許可證字│
│  │                │    │  年4 月19日中市衛食藥│號，外包裝及說明書標│
│  │                │    │  字第1000015307號函（│示產地為泰國，含有me│
│  │                │    │  見臺灣臺中地方法院檢│thyl salicylate 10.2│
│  │                │    │  察署100 年度核交字第│%、Eugeno l1.36%、Me│
│  │                │    │  362號卷第7 頁）     │nthol 5.44% 等成分，│
│  │                │    │2.行政院衛生署食品藥物│應以藥品列管        │
│  │                │    │  管理局100 年4 月7 日│                    │
│  │                │    │  FDA 藥字第1000014160│                    │
│  │                │    │  號函（見同上卷第16至│                    │
│  │                │    │  17頁）              │                    │
├─┼────────┼──┼───────────┼──────────┤
│ 2│Counterpain Cool│ 3瓶│1.臺中市政府衛生局100 │禁藥，無藥品許可證字│
│  │                │    │  年4 月19日中市衛食藥│號，外包裝及說明書標│
│  │                │    │  字第1000015307號函（│示產地為泰國，含有me│
│  │                │    │  見同署100 年度核交字│nthol 4%之成分等，應│
│  │                │    │  第362 號卷第7 頁）  │以藥品列管          │
│  │                │    │2.行政院衛生署食品藥物│                    │
│  │                │    │  管理局100 年4 月7日F│                    │
│  │                │    │  DA 藥字第1000014160 │                    │
│  │                │    │  號函（同上卷第16至17│                    │
│  │                │    │  頁）                │                    │
├─┼────────┼──┼───────────┼──────────┤
│ 3│虎標萬金油      │23瓶│1.臺中市政府衛生局100 │禁藥，無藥品許可證字│
│  │                │    │  年4 月22日中市衛食藥│號，外包裝及說明書標│
│  │                │    │  字第1000016966號函（│示產地為新加坡，含me│
│  │                │    │  見同署100 年度核交字│nthol、camphor及clov│
│  │                │    │  第362 號卷第4 頁）  │e oil 等成分，應以藥│
│  │                │    │2.行政院衛生署食品藥物│品列管              │
│  │                │    │  管理局100 年4 月19日│                    │
│  │                │    │  FDA 藥字第1000019739│                    │
│  │                │    │  號函（同上卷第28至29│                    │
│  │                │    │  頁）                │                    │
├─┼────────┼──┼───────────┼──────────┤
│ 4│青草油          │12瓶│1.臺中市政府衛生局100 │禁藥，無藥品許可證字│
│  │                │    │  年4 月22日中市衛食藥│號，外包裝及說明書標│
│  │                │    │  字第1000016966號函（│示產地為新加坡，依包│
│  │                │    │  見同署100 年度核交字│裝標示或仿單內容認定│
│  │                │    │  第362 號卷第4 頁）  │，含中藥材成分，宣稱│
│  │                │    │2.行政院衛生署中醫藥委│醫療效能，應以藥品管│
│  │                │    │  員會100 年3 月25日衛│理                  │
│  │                │    │  中會藥字第1000002910│                    │
│  │                │    │  號函（同上卷第27頁）│                    │
├─┼────────┼──┼───────────┼──────────┤
│ 5│鷹標德國風油精  │10瓶│1.臺中市政府衛生局100 │禁藥，無藥品許可證字│
│  │                │    │  年4 月22日中市衛食藥│號，外包裝及說明書標│
│  │                │    │  字第1000016966號函（│示產地為新加坡，含me│
│  │                │    │  見同署100 年度核交字│nthol、Eucalyptus 及│
│  │                │    │  第362 號卷第4 頁）  │Mathyl Salicylate 等│
│  │                │    │2.行政院衛生署食品藥物│成分，宣稱醫療效能，│
│  │                │    │  管理局100 年4 月19日│應以藥品管理        │
│  │                │    │  FDA 藥字第1000019739│                    │
│  │                │    │  號函（同上卷第28至29│                    │
│  │                │    │  頁）                │                    │
├─┼────────┼──┼───────────┼──────────┤
│ 6│五塔標行軍散    │12瓶│1.臺中縣衛生局（現改制│禁藥，無藥品許可證字│
│  │                │    │  為臺中市政府衛生局，│號，外包裝及說明書標│
│  │                │    │  以下同）99年12月22日│示產地為泰國，含中藥│
│  │                │    │  衛食藥字第0990704503│材成分，宣稱醫療效能│
│  │                │    │  號函（見同署100 年度│，應以藥品管理      │
│  │                │    │  核交字第362 號卷第12│                    │
│  │                │    │  頁）                │                    │
│  │                │    │2.行政院衛生署食品藥物│                    │
│  │                │    │  管理局99年12月20日FD│                    │
│  │                │    │  A 研字第0990077222號│                    │
│  │                │    │  函、臺中縣衛生局99年│                    │
│  │                │    │  11 月19日不法藥物抽 │                    │
│  │                │    │  驗清冊（中藥類）影本│                    │
│  │                │    │  （見本院審理卷第36、│                    │
│  │                │    │  37頁）              │                    │
│  │                │    │3.臺中市政府衛生局100 │                    │
│  │                │    │  年9 月5 日中市衛食藥│                    │
│  │                │    │  字第1000045049號函（│                    │
│  │                │    │  見本院審理卷第33頁）│                    │
├─┼────────┼──┼───────────┼──────────┤
│ 7│清涼油          │10瓶│1.臺中市政府衛生局100 │禁藥，無藥品許可證字│
│  │                │    │  年4 月22日中市衛食藥│號，外包裝及說明書標│
│  │                │    │  字第1000016966號函（│示產地為大陸地區，含│
│  │                │    │  見同署100 年度核交字│menthol 14g、camphor│
│  │                │    │  第362 號卷第4 頁）  │14g 等成分，宣稱醫療│
│  │                │    │2.行政院衛生署食品藥物│效能，應以藥品管理  │
│  │                │    │  管理局100 年4 月19日│                    │
│  │                │    │  FDA 藥字第1000019739│                    │
│  │                │    │  號函（同上卷第28至29│                    │
│  │                │    │  頁）                │                    │
├─┼────────┼──┼───────────┼──────────┤
│ 8│均隆驅風油      │ 3瓶│1.臺中市政府衛生局100 │禁藥，無藥品許可證字│
│  │                │    │  年4 月22日中市衛食藥│號，外包裝及說明書標│
│  │                │    │  字第1000016966號函（│示產地為新加坡，含me│
│  │                │    │  見同署100 年度核交字│nthol 25%、camphor 1│
│  │                │    │  第362 號卷第4 頁）  │0%及methyl salicylat│
│  │                │    │2.行政院衛生署食品藥物│e 15% 等成分，宣稱醫│
│  │                │    │  管理局100 年4 月19日│療效能，應以藥品管理│
│  │                │    │  FDA 藥字第1000019739│                    │
│  │                │    │  號函（同上卷第28至29│                    │
│  │                │    │  頁）                │                    │
├─┼────────┼──┼───────────┼──────────┤
│ 9│五塔油          │19瓶│1.臺中市政府衛生局100 │禁藥，無藥品許可證字│
│  │                │    │  年4 月22日中市衛食藥│號，外包裝及說明書標│
│  │                │    │  字第1000016966號函（│示產地為泰國，含Ment│
│  │                │    │  見同署100 年度核交字│hol 22g、Camphor 10g│
│  │                │    │  第362 號卷第4 頁）  │及 Methyl salicylate│
│  │                │    │2.行政院衛生署食品藥物│等成分，宣稱醫療效能│
│  │                │    │  管理局100 年4 月19日│，應以藥品管理      │
│  │                │    │  FDA 藥字第1000019739│                    │
│  │                │    │  號函（同上卷第28至29│                    │
│  │                │    │  頁）                │                    │
│  │                │    │                      │                    │
│  │                │    │                      │                    │
│  │                │    │                      │                    │
├─┼────────┼──┼───────────┼──────────┤
│10│桂林西瓜霜      │ 7瓶│1.臺中市政府衛生局100 │禁藥，無藥品許可證字│
│  │                │    │  年4 月22日中市衛食藥│號，外包裝標示產地為│
│  │                │    │  字第1000016966號函（│大陸地區，依包裝標示│
│  │                │    │  見同署100 年度核交字│或仿單內容認定，含中│
│  │                │    │  第362 號卷第4 頁）  │藥材成分，宣稱醫療效│
│  │                │    │2.行政院衛生署中醫藥委│能，應以藥品管理    │
│  │                │    │  員會100 年3 月25日衛│                    │
│  │                │    │  中會藥字第1000002910│                    │
│  │                │    │  號函（同上卷第27頁）│                    │
├─┼────────┼──┼───────────┼──────────┤
│11│三體牛鞭        │30瓶│1.臺中縣衛生局99年12月│禁藥，無藥品許可證字│
│  │                │    │  22日衛食藥字第099004│號，外包裝及說明書標│
│  │                │    │  7746號函（見同署100 │示產地為大陸地區，含│
│  │                │    │  年度核交字第362 號卷│中藥材成分，宣稱醫療│
│  │                │    │  第14頁）            │效能，應以藥品管理  │
│  │                │    │2.行政院衛生署食品藥物│                    │
│  │                │    │  管理局99年12月20日FD│                    │
│  │                │    │  A 研字第0990077222號│                    │
│  │                │    │  函、臺中縣衛生局99年│                    │
│  │                │    │  11月19日不法藥物抽驗│                    │
│  │                │    │  清冊（中藥類）影本（│                    │
│  │                │    │  見本院審理卷第36、37│                    │
│  │                │    │  頁）                │                    │
│  │                │    │3.臺中市政府衛生局100 │                    │
│  │                │    │  年9 月5 日中市衛食藥│                    │
│  │                │    │  字第1000045049號函（│                    │
│  │                │    │  見本院審理卷第33頁正│                    │
│  │                │    │  反面）              │                    │
├─┼────────┼──┼───────────┼──────────┤
│12│牛寶膠囊        │21瓶│1.臺中縣衛生局99年12月│禁藥，無藥品許可證字│
│  │                │    │  22日衛食藥字第099070│號，外包裝及說明書標│
│  │                │    │  4505號函（見同署100 │示產地為大陸地區，含│
│  │                │    │  年度核交字第362 號卷│中藥材成分，宣稱醫療│
│  │                │    │  第10頁）            │效能，應以藥品管理  │
│  │                │    │2.行政院衛生署食品藥物│                    │
│  │                │    │  管理局99年12月20 日F│                    │
│  │                │    │  DA 研字第0990077222 │                    │
│  │                │    │  號函、臺中縣衛生局99│                    │
│  │                │    │  年11月19日不法藥物抽│                    │
│  │                │    │  驗清冊（中藥類）影本│                    │
│  │                │    │  （見本院審理卷第36、│                    │
│  │                │    │  37頁）              │                    │
│  │                │    │3.臺中市政府衛生局100 │                    │
│  │                │    │  年9 月5 日中市衛食藥│                    │
│  │                │    │  字第1000045049號函（│                    │
│  │                │    │  見本院審理卷第33頁正│                    │
│  │                │    │  反面）              │                    │
├─┼────────┼──┼───────────┼──────────┤
│13│新一代三體牛鞭  │21瓶│1.臺中縣衛生局99年12月│禁藥，無藥品許可證字│
│  │                │    │  22日衛食藥字第099070│號，外包裝及說明書標│
│  │                │    │  4498號函（見同署100 │示產地為大陸地區，含│
│  │                │    │  年度核交字第362 號卷│中藥材成分，宣稱醫療│
│  │                │    │  第15頁）            │效能，應以藥品管理  │
│  │                │    │2.行政院衛生署食品藥物│                    │
│  │                │    │  管理局99年12月20日FD│                    │
│  │                │    │  A 研字第0990077222號│                    │
│  │                │    │  函、臺中縣衛生局99年│                    │
│  │                │    │  11月19日不法藥物抽驗│                    │
│  │                │    │  清冊（中藥類）影本（│                    │
│  │                │    │  見本院審理卷第36、37│                    │
│  │                │    │  頁）                │                    │
│  │                │    │3.臺中市政府衛生局100 │                    │
│  │                │    │  年9 月5 日中市衛食藥│                    │
│  │                │    │  字第1000045049號函（│                    │
│  │                │    │  見本院審理卷第33頁正│                    │
│  │                │    │  反面）              │                    │
├─┼────────┼──┼───────────┼──────────┤
│14│癬藥膏          │11瓶│1.臺中市政府衛生局100 │禁藥，無藥品許可證字│
│  │                │    │  年4 月19日中市衛食藥│號，外包裝及說明書標│
│  │                │    │  字第1000015307號函（│示產地為香港，外包裝│
│  │                │    │  見同署100 年度核交字│與內容物不符，外包裝│
│  │                │    │  第362 號卷第7 頁）  │標示為含有Benzoic ai│
│  │                │    │2. 行政院衛生署食品藥 │d 8%及Salicylic acid│
│  │                │    │   物管理局100 年4 月7│8%之外用劑，衛生署核│
│  │                │    │   日FDA 藥字第1000014│准類似處方之藥品許可│
│  │                │    │   160 號函（同上卷第 │證，應以人用藥品列管│
│  │                │    │   16至17 頁）        │；倘依內容物含有Zinc│
│  │                │    │                      │Oxide、Acid Salicyla│
│  │                │    │                      │te成分，衛生署核准相│
│  │                │    │                      │似處方之藥品許可證，│
│  │                │    │                      │亦應以藥品列管      │
├─┼────────┼──┼───────────┼──────────┤
│15│外用合成劑腎皮質│11瓶│1.臺中市政府衛生局100 │禁藥，無藥品許可證字│
│  │劑      │    │  年4 月19日中市衛食藥│號，外包裝及說明書標│
│  │                │    │  字第1000015307號函（│示產地為日本，含Fluo│
│  │                │    │  見同署100 年度核交字│cinolone acetonide 0│
│  │                │    │  第362 號卷第7 頁）  │.25mg、Neomycin sulf│
│  │                │    │2.行政院衛生署食品藥物│ate 3.5mg 成分，宣稱│
│  │                │    │  管理局100 年4 月7 日│醫療效能，應以藥品管│
│  │                │    │  FDA 藥字第1000014160│理                  │
│  │                │    │  號函（同上卷第16至17│                    │
│  │                │    │  頁）                │                    │
├─┼────────┼──┼───────────┼──────────┤
│16│萬應止痛膏      │ 3瓶│1.臺中縣衛生局99年12月│禁藥，無藥品許可證字│
│  │                │    │  23日衛食藥字第099070│號，外包裝及說明書標│
│  │                │    │  4349號函（見同署100 │示產地為新加坡，含me│
│  │                │    │  年度核交字第362 號卷│nthol 11%及methysali│
│  │                │    │  第11頁）            │cylate22% 等成分，宣│
│  │                │    │2.行政院衛生署食品藥物│稱醫療效能，應以藥品│
│  │                │    │  管理局99年12月10日FD│管理                │
│  │                │    │  A 藥字第0990073543號│                    │
│  │                │    │  函（見本院審理卷第35│                    │
│  │                │    │  頁反面）            │                    │
│  │                │    │3.臺中市政府衛生局100 │                    │
│  │                │    │  年9 月5 日中市衛食藥│                    │
│  │                │    │  字第1000045049號函（│                    │
│  │                │    │  見本院審理卷第33頁正│                    │
│  │                │    │  反面）              │                    │
├─┼────────┼──┼───────────┼──────────┤
│17│衛生油          │13瓶│1.臺中市政府衛生局100 │禁藥，無藥品許可證字│
│  │                │    │  年4 月22日中市衛食藥│號，外包裝標示產地為│
│  │                │    │  字第1000016966號函（│菲律賓，含Menthol Cr│
│  │                │    │  見同署100 年度核交字│ystal 4.4g、Camphor1│
│  │                │    │  第362 號卷第4 頁）  │5g、Lavender Oil 2.9│
│  │                │    │2.行政院衛生署食品藥物│ml及 Petrolatum 100g│
│  │                │    │  管理局100 年4 月19日│等成分，宣稱醫療效能│
│  │                │    │  FDA 藥字第1000019739│，應以藥品管理      │
│  │                │    │  號函（同上卷第28至29│                    │
│  │                │    │  頁）                │                    │
├─┼────────┼──┼───────────┼──────────┤
│18│蘇逢春皮膚藥膏  │ 5瓶│1.臺中市政府衛生局100 │禁藥，無藥品許可證字│
│  │                │    │  年4 月22日中市衛食藥│號，外包裝及說明書標│
│  │                │    │  字第1000016966號函（│示產地為馬來西亞，含│
│  │                │    │  見同署100 年度核交字│benzoic acid、salicy│
│  │                │    │  第362 號卷第4 頁）  │lic acid等成分，宣稱│
│  │                │    │2.行政院衛生署食品藥物│醫療效能，應以藥品管│
│  │                │    │  管理局100 年4 月19日│理                  │
│  │                │    │  FDA 藥字第1000019739│                    │
│  │                │    │  號函（同上卷第28至29│                    │
│  │                │    │  頁）                │                    │
├─┼────────┼──┼───────────┼──────────┤
│19│金龍痰咳淨      │ 8瓶│1.臺中市政府衛生局100 │禁藥，無藥品許可證字│
│  │                │    │  年4 月22日中市衛食藥│號，外包裝及說明書標│
│  │                │    │  字第1000016148號函（│示產地為大陸地區，依│
│  │                │    │  見同署100 年度核交字│包裝標示或仿單內容認│
│  │                │    │  第362 號卷第6 頁）  │定，含中藥材成分，宣│
│  │                │    │2.行政院衛生署中醫藥委│稱醫療效能，應以藥品│
│  │                │    │  員會100 年3 月11日衛│管理                │
│  │                │    │  中會藥字第1000002911│                    │
│  │                │    │  號函（同上卷第22頁）│                    │
├─┼────────┼──┼───────────┼──────────┤
│20│黃道益活絡油    │ 2瓶│1.臺中縣衛生局99年12月│禁藥，無藥品許可證字│
│  │                │    │  23日衛食藥字第099070│號，外包裝及說明書標│
│  │                │    │  4348號函（見同署100 │示產地為香港，含camp│
│  │                │    │  年度核交字第362 號卷│hor 4.5g、menthol   │
│  │                │    │  第13頁）            │7.0 g及methylsalicyl│
│  │                │    │2.行政院衛生署食品藥物│ate15.0g等成分，宣稱│
│  │                │    │  管理局99年12月10日FD│醫療效能，應以藥品管│
│  │                │    │  A 藥字第0990073540號│理                  │
│  │                │    │  函（見本院審理卷第35│                    │
│  │                │    │  頁）                │                    │
│  │                │    │3.臺中市政府衛生局100 │                    │
│  │                │    │  年9 月5 日中市衛食藥│                    │
│  │                │    │  字第1000045049號函（│                    │
│  │                │    │  見本院審理卷第33頁正│                    │
│  │                │    │  反面）              │                    │
├─┼────────┼──┼───────────┼──────────┤
│21│華佗膏          │ 7瓶│1.臺中市政府衛生局100 │禁藥，無藥品許可證字│
│  │                │    │  年4 月22日中市衛食藥│號，外包裝及說明書標│
│  │                │    │  字第1000016148號函（│示產地為大陸地區，含│
│  │                │    │  見同署100 年度核交字│camphor、acidum sali│
│  │                │    │  第362 號卷第6 頁）  │cylicum 等成分，宣稱│
│  │                │    │2.行政院衛生署食品藥物│醫療效能，應以藥品管│
│  │                │    │  管理局100 年4 月12日│理                  │
│  │                │    │  FDA 藥字第1000015478│                    │
│  │                │    │  號函（同上卷第19至20│                    │
│  │                │    │  頁）                │                    │
├─┼────────┼──┼───────────┼──────────┤
│22│青草油          │ 3瓶│1.臺中市政府衛生局100 │禁藥，無藥品許可證字│
│  │                │    │  年4 月22日中市衛食藥│號，外包裝標示產地為│
│  │                │    │  字第1000016148號函（│印尼（起訴意旨誤載為│
│  │                │    │  見同署100 年度核交字│印及），含camphora、│
│  │                │    │  第362 號卷第6 頁）  │cassia oil等成分，宣│
│  │                │    │2.行政院衛生署食品藥物│稱醫療效能，應以藥品│
│  │                │    │  管理局100 年4 月12日│管理                │
│  │                │    │  FDA 藥字第1000015478│                    │
│  │                │    │  號函（同上卷第19至20│                    │
│  │                │    │  頁）                │                    │
├─┼────────┼──┼───────────┼──────────┤
│23│複方醋酸地塞米松│ 2瓶│1.臺中市政府衛生局100 │禁藥，無藥品許可證字│
│  │乳膏            │    │  年4 月19日中市衛食藥│號，外包裝及說明書標│
│  │                │    │  字第1000015307號函（│示產地為大陸地區，含│
│  │                │    │  見同署100 年度核交字│醋酸地塞米松、樟腦及│
│  │                │    │  第362 號卷第7 頁）  │薄荷腦等成分，宣稱醫│
│  │                │    │2.行政院衛生署食品藥物│療效能，應以藥品管理│
│  │                │    │  管理局100 年4 月7 日│                    │
│  │                │    │  FDA 藥字第1000014160│                    │
│  │                │    │  號函（同上卷第16至17│                    │
│  │                │    │  頁）                │                    │
├─┼────────┼──┼───────────┼──────────┤
│24│白上標油膏      │ 3瓶│1.臺中市政府衛生局100 │禁藥，無藥品許可證字│
│  │                │    │  年4 月22日中市衛食藥│號，外包裝及說明書標│
│  │                │    │  字第1000016148號函（│示產地為泰國，含Camp│
│  │                │    │  見同署100 年度核交字│hor、Menthol、Methyl│
│  │                │    │  第362 號卷第6 頁）  │Salicylate等成分，宣│
│  │                │    │2.行政院衛生署食品藥物│稱醫療效能，應以藥品│
│  │                │    │  管理局100 年4 月12日│管理                │
│  │                │    │  FDA 藥字第1000015478│                    │
│  │                │    │  號函（同上卷第19至20│                    │
│  │                │    │  頁）                │                    │
├─┼────────┼──┼───────────┼──────────┤
│25│青草萬靈膏      │ 3瓶│1.臺中市政府衛生局100 │禁藥，無藥品許可證字│
│  │                │    │  年4 月22日中市衛食藥│號，外包裝標示產地為│
│  │                │    │  字第1000016148號函（│印尼，含Camphora、Me│
│  │                │    │  見同署100 年度核交字│nthol、Methyl Salicy│
│  │                │    │  第362 號卷第6 頁）  │late等成分，宣稱醫療│
│  │                │    │2.行政院衛生署食品藥物│效能，應以藥品管理  │
│  │                │    │  管理局100 年4 月12日│                    │
│  │                │    │  FDA 藥字第1000015478│                    │
│  │                │    │  號函（同上卷第19至20│                    │
│  │                │    │  頁）                │                    │
├─┼────────┼──┼───────────┼──────────┤
│26│複方西瓜霜      │ 1包│1.臺中市政府衛生局100 │禁藥，無藥品許可證字│
│  │                │    │  年4 月22日中市衛食藥│號，外包裝標示產地為│
│  │                │    │  字第1000016148號函（│香港，依包裝標示或仿│
│  │                │    │  見同署100 年度核交字│單內容認定，含中藥材│
│  │                │    │  第362 號卷第6 頁）  │成分，宣稱醫療效能，│
│  │                │    │2.行政院衛生署中醫藥委│應以藥品管理        │
│  │                │    │  員會100 年3 月11日衛│                    │
│  │                │    │  中會藥字第1000002911│                    │
│  │                │    │  號函（同上卷第22頁）│                    │
├─┼────────┼──┼───────────┼──────────┤
│27│六０六解毒丸    │68粒│1.臺中市政府衛生局100 │禁藥，無藥品許可證字│
│  │                │    │  年4 月22日中市衛食藥│號，外包裝及說明書標│
│  │                │    │  字第1000016148號函（│示產地為大陸地區，依│
│  │                │    │  見同署100 年度核交字│包裝標示或仿單內容認│
│  │                │    │  第362 號卷第6 頁）  │定，含中藥材成分，宣│
│  │                │    │2.行政院衛生署中醫藥委│稱醫療效能，應以藥品│
│  │                │    │  員會100 年3 月11日衛│管理                │
│  │                │    │  中會藥字第1000002911│                    │
│  │                │    │  號函（同上卷第22頁）│                    │
├─┼────────┼──┼───────────┼──────────┤
│28│荳蔻藥膏        │ 2瓶│1.臺中市政府衛生局100 │禁藥，無藥品許可證字│
│  │                │    │  年4 月19日中市衛食藥│號，外包裝及說明書標│
│  │                │    │  字第1000015307號函（│示產地為馬來西亞，標│
│  │                │    │  見同署100 年度核交字│示含camphor 3.5%、me│
│  │                │    │  第362 號卷第7 頁）  │nthol 4.0%成分，宣稱│
│  │                │    │2.行政院衛生署食品藥物│醫療效能，應以藥品管│
│  │                │    │  管理局100 年4 月7 日│理                  │
│  │                │    │  FDA 藥字第1000014160│                    │
│  │                │    │  號函（同上卷第16至17│                    │
│  │                │    │  頁）                │                    │
├─┼────────┼──┼───────────┼──────────┤
│29│八卦丹          │ 4包│1.臺中市政府衛生局100 │禁藥，無藥品許可證字│
│  │                │    │  年4 月22日中市衛食藥│號，外包裝標示產地為│
│  │                │    │  字第1000016148號函（│泰國，依包裝標示或仿│
│  │                │    │  100 年度核交字第362 │單內容認定，含中藥材│
│  │                │    │  號卷第6 頁）        │成分，宣稱醫療效能，│
│  │                │    │2.行政院衛生署中醫藥委│應以藥品管理        │
│  │                │    │  員會100 年3 月11日衛│                    │
│  │                │    │  中會藥字第1000002911│                    │
│  │                │    │  號函（同上卷第22頁）│                    │
├─┼────────┼──┼───────────┼──────────┤
│30│公益正紅花油    │ 1瓶│1.臺中縣衛生局99年12月│禁藥，無藥品許可證號│
│  │                │    │  22日衛食藥字第099070│，外包裝及說明書標示│
│  │                │    │  4499號函（見同署100 │產地為香港，應以藥品│
│  │                │    │  年度核交字第362 號卷│管理                │
│  │                │    │  第8 頁）            │                    │
│  │                │    │2.行政院衛生署食品藥物│                    │
│  │                │    │  管理局99年12月20日FD│                    │
│  │                │    │  A 研字第0990077222號│                    │
│  │                │    │  函、臺中縣衛生局99年│                    │
│  │                │    │  11月19日不法藥物抽驗│                    │
│  │                │    │  清冊（中藥類）影本（│                    │
│  │                │    │  見本院審理卷第36、37│                    │
│  │                │    │  頁）                │                    │
│  │                │    │3.臺中市政府衛生局100 │                    │
│  │                │    │  年9 月5 日中市衛食藥│                    │
│  │                │    │  字第1000045049號函（│                    │
│  │                │    │  見本院審理卷第33頁正│                    │
│  │                │    │  反面）              │                    │
├─┼────────┼──┼───────────┼──────────┤
│31│斧標驅風油      │ 1瓶│1.臺中市政府衛生局100 │禁藥，無藥品許可證字│
│  │                │    │  年4 月22日中市衛食藥│號，外包裝及說明書標│
│  │                │    │  字第1000016145號函（│示產地為新加坡，含Me│
│  │                │    │  見同署100 年度核交字│nthol Crystals、Euca│
│  │                │    │  第362 號卷第5 頁）  │lyptus Oil、Methyl S│
│  │                │    │2.行政院衛生署食品藥物│alicylate、Camphor、│
│  │                │    │  管理局100 年4 月12日│Essential Oil 等成分│
│  │                │    │  FDA 藥字第1000015661│，宣稱醫療效能，應以│
│  │                │    │  號函（同上卷第30頁）│藥品管理            │
├─┼────────┼──┼───────────┼──────────┤
│32│無比膏          │ 1瓶│1.臺中市政府衛生局100 │禁藥，無藥品許可證字│
│  │                │    │  年4 月22日中市衛食藥│號，外包裝標示產地為│
│  │                │    │  字第1000016148號函（│日本，含Camphor、Men│
│  │                │    │  見同署100 年度核交字│thol、Methyl Salicyl│
│  │                │    │  第362 號卷第6 頁）  │ate 等成分，宣稱醫療│
│  │                │    │2.行政院衛生署食品藥物│效能，應以藥品管理  │
│  │                │    │  管理局100 年4 月12日│                    │
│  │                │    │  FDA 藥字第1000015478│                    │
│  │                │    │  號函（同上卷第19至20│                    │
│  │                │    │  頁）                │                    │
├─┼────────┼──┼───────────┼──────────┤
│33│印度神油        │ 1瓶│1.臺中縣衛生局99年12月│禁藥，無藥品許可證字│
│  │                │    │  22日衛食藥字第099070│號，外包裝及說明書註│
│  │                │    │  4502號函（見同署100 │記產地為東南亞，總代│
│  │                │    │  年度核交字第362 號卷│理為香港華仁行，含Se│
│  │                │    │  第9 頁）            │linum Japonicum Mip.│
│  │                │    │2.行政院衛生署中醫藥委│0.2%蛇床子成分，宣稱│
│  │                │    │  員會99年12月9 日衛中│醫療效能，應以藥品管│
│  │                │    │  會藥字第0990018360號│理                  │
│  │                │    │  函（見本院審理卷第34│                    │
│  │                │    │  頁正反面）          │                    │
│  │                │    │3.臺中市政府衛生局100 │                    │
│  │                │    │  年9 月5 日中市衛食藥│                    │
│  │                │    │  字第1000045049 號函 │                    │
│  │                │    │  （見本院審理卷第33頁│                    │
│  │                │    │  正反面）            │                    │
├─┼────────┼──┼───────────┼──────────┤
│34│保心安膏        │ 1包│1.臺中市政府衛生局100 │禁藥，無藥品許可證字│
│  │                │    │  年4 月22日中市衛食藥│號，外包裝標示產地香│
│  │                │    │  字第1000016145號函（│港，依仿單內容認定，│
│  │                │    │  見同署100 年度核交字│含中藥材成分，宣稱醫│
│  │                │    │  第362 號卷第5 頁）  │療效能，應以藥品管理│
│  │                │    │2.行政院衛生署中醫藥委│                    │
│  │                │    │  員會100 年3 月11日衛│                    │
│  │                │    │  中會藥字第1000002912│                    │
│  │                │    │  號函（同上卷第26頁）│                    │
├─┼────────┼──┼───────────┼──────────┤
│35│金剛噴霧劑      │ 1瓶│1.臺中市政府衛生局100 │禁藥，無藥品許可證字│
│  │                │    │  年4 月22日中市衛食藥│號，外包裝及說明書標│
│  │                │    │  字第1000016145號函（│示產地為德國，含lido│
│  │                │    │  見同署100 年度核交字│caine 成分，宣稱可防│
│  │                │    │  第362 號卷第5 頁）  │止早洩等效能，應以藥│
│  │                │    │2.行政院衛生署食品藥物│品管理              │
│  │                │    │  管理局100 年4 月12日│                    │
│  │                │    │  FDA 藥字第1000015661│                    │
│  │                │    │  號函（同上卷第30頁）│                    │
├─┼────────┼──┼───────────┼──────────┤
│36│威馬            │ 1瓶│1.臺中市政府衛生局100 │禁藥，無藥品許可證字│
│  │                │    │  年4 月22日中市衛食藥│號，外包裝及說明書標│
│  │                │    │  字第1000016145號函（│示產地為英國，含lido│
│  │                │    │  見同署100 年度核交字│caine 成分，宣稱可防│
│  │                │    │  第362 號卷第5 頁）  │止早洩等效能，應以藥│
│  │                │    │2.行政院衛生署食品藥物│品管理              │
│  │                │    │  管理局100 年4 月12日│                    │
│  │                │    │  FDA 藥字第1000015661│                    │
│  │                │    │  號函（同上卷第30頁）│                    │
└─┴────────┴──┴───────────┴──────────┘